# 其他应收款个别认定

提问人：haikuotiangaohe 时间：2021-03-27 09:36:00
A公司应收B公司 1200 万元，A公司单项金额重大的标准为 1000 万元。B公司进入破产清算程序，A公司预计受偿金额为 100 万元。对A公司应收账款按照个别认定，计提 1100 万元减值，同时公司决定 1100 万元已不会收回，账面进行核销。请问（ 1 ）A公司只对其中 1100 万元计提减值是否恰当，还是需要对 1200 万元全额计提减值；（ 2 ）对其中 1100 万元进行核销并税前扣除是否恰当；（ 3 ）如果对 1100 万元核销后，账面金额为 100 万元，在附注披露中是在单项金额重大并单独计提坏账准备的其他应收款还是在单项金额不重大但单独计提坏账准备的其他应收款披露？

回答人：chenyiwei
1 、如有充分证据支持对受偿金额的估计的，则不应全额计提坏账准备，应将其减记到预计可受偿金额的现值（因为破产程序较长，可能需考虑时间价值因素）。
2 、应当在B公司破产清算程序完结后，根据最终结果进行坏账核销和资产损失税前扣除。不可提前将 1100 万元核销。